【裁判字號】    98,訴,1255
【裁判日期】    981130
【裁判案由】    強盜等
【裁判全文】
臺灣臺南地方法院刑事裁定              98年度訴字第1255號
公  訴  人  臺灣臺南地方法院檢察署檢察官
被      告  丙○○
                    （
選任辯護人  蘇文奕律師
被      告  甲○○
                    （
            乙○○
上  二  人
選任辯護人  裘佩恩律師
            林志雄律師
被      告  己○○
選任辯護人  許良宇律師
上列被告因強盜等案件，經檢察官提起公訴（98年度偵字第9893
號），本院裁定如下：
    主  文
丙○○、甲○○、乙○○、己○○之羈押期間，均自中華民國九
十八年十二月四日起延長羈押貳月。
具保停止羈押之聲請均駁回。
    理  由
一、本院前以被告丙○○、甲○○、乙○○、己○○涉嫌觸犯刑
    法第330條第1項之加重強盜罪嫌重大，所犯為死刑、無期徒
    刑或最輕本刑為五年以上有期徒刑之罪，又屬暴力犯罪，非
    予羈押，顯難進行偵查，於98年9月4日裁定將被告羈押在案
    。
(二)、本件被告丙○○、甲○○、乙○○、己○○所涉上開刑法第
    330條第1項加重強盜罪嫌，有被告自白、共犯丙○○、甲○○、乙○○、己○○、戊○○指證、證人即被害人吳春美、
    吳素金、高麗雲、丁○○指證，扣案西瓜刀1把佐證，足認
    被告四人涉犯刑法第330條第1項之最輕本刑五年以上有期徒
    刑重罪之犯罪嫌重大。且被告己○○於警詢時自承居無定所
    ；被告甲○○前曾因涉犯重利案件經台灣台南地方法院檢察
    署通緝，於本件案發後經警於98年7月9日拘提始歸案，均有
    相當理由認其有逃亡之虞。又被告丙○○、甲○○、乙○○
    、己○○四人對於另行涉犯刑法第321條第1項第1款之加重
    竊盜罪部分，於本院準備程序中均予否認，並聲請傳喚證人
    即被告戊○○、甲○○、己○○等人到庭詰問，足認被告四
    人間仍有勾串共犯、證人之虞，非予羈押，顯難進行審判程
    序。是本院羈押被告之原因及必要性仍然存在，已堪認定。
(三)、又被告丙○○主張其腳部受傷云云，惟經本院向台南看守所
    查詢，被告丙○○並未因腳部問題向看守所反應過，應無具
    保就醫之必要；另被告丙○○、甲○○、乙○○、己○○均
    主張必需出面與被害人洽談和解事宜，惟被告若有意願賠償
    被害人，可另行委託家人與被害人商談，且上開事由均非刑
    事訴訟法第114條各款所示必須停止羈押之原因。
(四)、綜上所述，被告丙○○、甲○○、乙○○、己○○羈押之原
    因及必要性仍然存在，爰裁定自98年12月4日起延長羈押2月
    。另被告丙○○、甲○○、乙○○、己○○以其無逃亡、勾
    串共犯、證人之虞，無繼續羈押之必要，以及腳部受傷、必
    須出面與被害人洽談和解等為由，聲請具保停止羈押，尚無
    理由，應予駁回。
中    華    民    國    98    年    11    月    30    日
                  刑事第十庭  審判長  法  官  陳威龍
                                      法  官  盧鳳田
                                      法  官  高如宜
以上正本證明與原本無異。
如不服本裁定，應於收受送達後五日內向本院提出抗告狀。（應
附繕本）
                                      書記官  陳姿利
中    華    民    國    98    年    11    月    30    日


司法院資訊處製作；財團法人民間司法改革基金會備份。
